臺灣高等法院刑事判決　　　　　　　　93年度上訴字第3597號
上　訴　人
即　被　告　乙○○
　　　　　　　　　　（現於臺灣臺北看守所羈押中）
選任辯護人　金學坪律師
上列上訴人因毒品危害防制條例案件，不服臺灣臺北地方法院91
年度訴字第863號，中華民國93年9月23日第一審判決（起訴案號
：臺灣臺北地方法院檢察署91年度偵字第12079、12080、12081
、12082、12083、12085、12086、12087、17512、17513號，併
辦案號第20489、21876、23401號），提起上訴，本院判決如下
：
    主  文
上訴駁回。
    事  實
一、乙○○（綽號「阿瑋」、「家瑋」），明知ＭＤＭＡ、大麻
    及愷他命（Ketamine）分別係毒品危害防制條例第2條第2項
    第2款、第3款所規定之第二級、第三級毒品（愷他命係於民
    國〈下同〉91年1月23日始經行政院以台91法字第091001605
    號函公告為毒品危害防制條例之第三級毒品），不得非法持
    有及販賣，因其自身及女友積欠他人債務，無力清償，竟基
    於販賣第二級毒品ＭＤＭＡ、大麻及第三級毒品愷他命以營
    利之概括犯意，自90年10月初某日起，在台北市、台北縣新
    店市、永和市之不詳地點，向綽號「ＫＫ」或「小黑」之林
    嘉鋐，以每顆145元至155元不等之價格販入第二級毒品ＭＤ
    ＭＡ，另於91年3月間某日，在台北市、台北縣新店市、永
    和市之不詳地點，向綽號「阿KEN」之真實年籍不詳成年男
    子，以每顆150元至155元之價格販入第二級毒品ＭＤＭＡ。
    復自90年10月中旬起，在台北縣永和市○○路之「錢櫃」Ｋ
    ＴＶ附近，以其所有之0000000000號行動電話向綽號「招財
    貓」之真實姓名年籍不詳成年男子，以每公克新台幣（下同
    ）350元之價格販入第三級毒品愷他命。嗣先後於下列時地
    將上開販入之ＭＤＭＡ及愷他命、大麻，透過陳軍邑，而分
    別轉售予綽號「Jacky」之章道明及綽號「James」之尉遲炳
    煇：
(一)於91年3月間某日，在臺北市萬華區西門町附近，以每顆150
    元之價格（高於進價145元），販售第二級毒品ＭＤＭＡ
    100 顆予章道明。
(二)於91年4月間某日，在台北縣三重市○○○路上「好樂迪Ｋ
    ＴＶ」對面之7-11便利超商附近，以每顆150元之價格 (高
    於進價145元)，販售第二級毒品ＭＤＭＡ300顆予章道明。
(三)於91年4月間某日，在臺北市萬華區西門町附近，以每瓶（
    淨重0.8公克）500元之價格（高於進價350元），販售第三
    級毒品愷他命10瓶予章道明，並由尉遲炳輝及陳軍邑至上開
    地點代為領取。
(四)於91年5月間某日，在台北市士林區新光醫院附近，以每瓶
    （淨重0.8公克）500元之價格（高於進價350元），販售第
    三級毒品愷他命20瓶予尉遲炳輝。
(五)於91年5月間某日，在台北市○○○路、復興北路口之「外
    灘ＰＵＢ」，以每瓶（淨重0.8公克）500元之價格（高於進
    價350元），販售第三級毒品愷他命20瓶予尉遲炳輝。
(六)於91年6月初某日，在台北市○○○路、延吉街口之「雅宴
    舞廳」附近，以每瓶（淨重0.8公克）500元之價格（高於進
    價350元），分別販售第三級毒品愷他命各15瓶予章道明及
    尉遲炳輝。
(七)於91年6月中旬，在台北市○○○○路邊，以一盎司4500元
    之價格，販賣大麻（俗稱「油飯」）予尉遲炳輝1次。嗣經
    警於91年6月26日凌晨1時許，在乙○○位於台北市士林區○
    ○○路○段200弄8號之1之住處查獲，並扣得其所有之如附表
    一所示之物品。
二、乙○○於前揭時地經警查獲，並經檢察官偵訊後，於91年6
    月27日向原審法院聲請羈押獲准，嗣檢察官偵查後，認無羈
    押之必要，於91年8月13日向原審法院聲請停止羈押，並經
    原審法院於91年8月13日當庭裁定乙○○提出6萬元之保證金
    後准予停止羈押（91年偵聲字第177號），乙○○於同日繳
    納保證金6萬元而停止羈押，詎仍因先前積欠友人債務未償
    之問題，而承前揭販賣第二級毒品ＭＤＭＡ及第三級毒品愷
    他命以營利之概括犯意，自92年5、6月間起，在台北縣永和
    市○○路附近或台北市西門町附近，以林建成贈與之000000
    0000號行動電話撥打0000000000號行動電話聯絡真實姓名年
    籍不詳綽號「小華」之成年男子，而向「小華」以每顆125
    元之價格，連續販入第二級毒品ＭＤＭＡ多次；又自92年9
    月中旬起，以前揭行動電話撥打林嘉鋐所有之000 0000000
    號、0000000000號行動電話聯絡，在臺北縣新店市○○路○
    段65巷12弄12號林嘉鋐住處附近或臺北縣永和市乙○○住處
    附近，連續多次向林嘉鋐以每公克480元之價格販入第三級
    毒品愷他命1公斤後，先後於92年7、8月間之不詳時間，以
    左列方式及地點將上開販入之ＭＤＭＡ及愷他命分別販售予
    楊誌軒、林建成及甲○○：
(一)於92年7、8月間，乙○○撥打楊誌軒所使用之0000000000號
    、0000000000號、0000000000號行動電話、林建成所有之
    0000000000號、0000000000號、0000000000號行動電話，聯
    絡交易時地後，在臺北縣板橋市○○○路「總動員ＫＴＶ」
    等處，將前揭販入之毒品，以愷他命每500克30萬元，即每
    公克600元（原審誤為400元，於此更正）之價格，販賣予林
    建成愷他命100公克。92年9月下旬，在台北縣板橋市○○○
    路總動員ＫＴＶ前，楊誌軒以10萬元之價格向乙○○購買1
    千顆ＭＤＭＡ。
(二)於92年7月間，乙○○撥打甲○○所有之0000000000號、000
    0000000號、0000000000號行動電話聯絡交易時地後，以Ｍ
    ＤＭＡ每顆150元，愷他命每公克570元之價格，先後販賣第
    二級毒品ＭＤＭＡ合計700顆，第三級毒品愷他命合計500公
    克予甲○○。嗣於92年10月24日晚上8時30分許，在臺北縣
    永和市○○○路○段209巷1號地下2樓，乙○○與其女友2人
    欲上車駕駛其女友所使用之SUZUKI牌SOLIO型車牌5920-FK
    號黑色自用小客車時，為警當場查獲，並在目視可及範圍發
    現車前方駕駛座有數量甚鉅之毒品，經乙○○同意開啟自小
    客車後，查獲並扣得如附表二所示之物品。
三、案經內政部警政署刑事警察局報請臺灣臺北地方法院檢察署
    檢察官偵查起訴及臺北縣政府警察局海山分局報請臺灣臺北
    地方法院檢察署檢察官移送併案審理。
    理  由
一、犯罪事實一部分：
    訊據上訴人即被告乙○○於警訊、偵查、原審及本院審理時
    均坦承前揭事實一所述販賣第二級毒品ＭＤＭＡ、大麻及第
    三級毒品愷他命之事實（見91年度偵字第12080號偵查卷(四)
    第255頁反面、第256頁、第258頁反面、第259頁正反面、第
    264頁正反面、第269頁，91年度偵字第12081號偵查卷第47
    頁反面，91年度偵字第12082號偵查卷第19頁反面至第20頁
    反面，見原審卷(一)第258頁至第261頁，原審卷(三)第177頁、
    第178頁、第260頁，本院卷第20、39、54至58、142至148、
    180、190至198頁），並有下列補強證據可資佐證被告之自
    白：
(一)同案被告尉遲炳輝於警訊時供稱：「（你和章道明所販賣用
    的Ｋ他命是否皆透過小邑取得？你是否知悉小邑向何人購買
    ？每次進價多少？多少錢賣出？）我們大部分都是透過小邑
    （指陳軍邑）向家瑋購買Ｋ他命，每次數量約10至20支左右
    ，數量若到20支，一半是章道明的，一半是我的，進價每罐
    500元至550元，每罐賣的800到1000元。（搖頭丸的部分是
    向何人取得？多少錢購買？多久會賣完？）搖頭丸的部分也
    是透過小邑向家瑋購買，每顆進價約150至160元左右，每顆
    賣200至250元左右，章道明所進的貨大約半個月會賣完。」
    等語（見91年度偵字第12080號偵查卷(四)第319頁），嗣於偵
    查中供稱：「（有跟章道明商量一起出錢讓小邑去買毒品？
    ）我有說過這句話，小邑確實也有去拿貨，貨（搖頭丸）交
    給章道明去處理，叫小邑去向乙○○拿，時間是91年4、5月
    間，小邑認識乙○○。（你有向乙○○買Ｋ他命？）91年5
    月開始，前後買了4次，有時在911舞廳，有時在台北市社子
    附近，就在路邊，乙○○上車交易，每次買10支、20支，有
    時是我自己要，數量多一點是章道明與我一人一半，我買的
    都是我自己用，1罐買500至600元。」、「大麻是向乙○○
    買的，91年6月在台北市社子一帶開車在路邊，他上車直接
    交易，1包4500元，這一包是買來自己用的，沒有賣。」等
    語（見91年度偵字第12079號偵查卷第63頁反面、第64頁反
    面），嗣於原審調查時亦供稱：「有向乙○○買過Ｋ他命及
    大麻。（是否知道章道明有無買毒品或買了之後有無販賣？
    ）據我所知他向乙○○買過搖頭丸及Ｋ他命，而且他有在賣
    ，也是在舞廳賣過搖頭丸及Ｋ他命，給不特定的人。」（見
    原審卷(一)第49、50頁），「（曾經跟他《指乙○○》買過毒
    品？）有買過大麻、Ｋ他命。（買過幾次？）買過4次。（
    時間？）4月底、5月初、5月底、6月10日左右。（哪次買大
    麻？）6月10日那次買大麻、其他3次是買Ｋ他命。」、「（
    乙○○曾否賣搖頭丸或Ｋ他命給章道明？）依我所知他們約
    在峨眉停車場那裡，依我所知章道明有要跟乙○○購買搖頭
    丸。」、「（是否知道章道明的搖頭丸及Ｋ他命何處來的？
    ）我只知道他是跟乙○○買，另外聽他說有向永和的藥頭買
    的，姓名我不知道。」等語（見原審卷(一)第232頁、第233頁
    、第234頁、第236頁）。
(二)證人陳軍邑於警訊時供稱：「（章道明、尉遲炳輝要毒品，
    你向何人調取？Ｋ他命、搖頭丸拿多少錢？又怎樣拿給他們
    ？）我是向「紅豆」、「家瑋」拿毒品，Ｋ他命1次拿10支
    、20支，每支500元到600元，搖頭丸我沒幫他們調，我是原
    價拿給他們，不賺他們錢，不熟的朋友才賣他們每支700元
    。（尉遲炳輝指稱搖頭丸的部分是透過你向家瑋取得，你有
    何解釋？）一開始他們不認識家瑋，我才幫他們拿，後來介
    紹他們認識後，他們就自己交易了。（你幫章道明、尉遲炳
    輝拿多少量的搖頭丸？多少元購入？賣他們多少錢？）每次
    1、20顆，每顆以250元買入，260元至270元賣給他們，一般
    朋友也一樣這個價錢。」等語（見91年度偵字第12080號偵
    查卷(四)第328頁反面、第329頁）。
(三)同案被告尉遲炳輝（0000000000號）之電話監聽譯文（91年
    度偵字第12080號偵查卷(六)第163頁、第169頁反面、第170頁
    、第179頁、第207頁、209頁反面、第226頁）。
(四)此外，另有如附表一編號1至9所示之物品扣案可佐，其中附
    表一編號1所示之藥丸，經鑑驗結果部分含有第二級毒品Ｍ
    ＤＭＡ、ＭＤＡ或第三級毒品愷他命之成份，附表一編號2
    所示之白色粉末經鑑驗結果均含有愷他命成份，附表一編號
    3所示之粉末經鑑驗結果含咖啡因成份（鑑驗結果詳如附表
    一及附表三(一)所示），此有行政院衛生署管制藥品管理局
    (91)管檢字第108302號檢驗成績書（原審卷(二)第81頁至第83
    頁）及國防部憲兵司令部刑事鑑識中心93年7月28日(93)宇
    鑑字第09812號鑑驗通知書（附原審卷(五)第6頁）在卷可憑，
    而附表一編號3至9物品均為被告所有供販毒所用之工具，亦
    經被告陳明在卷（見91年度偵字第12082號偵查卷第20頁反
    面、91年度偵字第12080號偵查卷(四)第254頁反面、第255頁
    ）。故被告乙○○之犯罪事實一部分之犯行，洵堪認定。
二、犯罪事實二部分：
    訊據被告乙○○於警訊、偵查、原審及本院審理時均坦承前
    揭事實二所述販賣第二級毒品ＭＤＭＡ及第三級毒品愷他命
    之事實（見92年度偵字第21876號偵查卷第10頁、第11頁、
    第117頁反面，原審卷(三)第127頁至第129頁、第235頁、第23
    6頁，本院卷第20、39、54至58、142至148、180、190至198
    頁），並有下列補強證據可資佐證被告之自白：
(一)證人林建成於警訊時供稱：「（你們販毒集團（毒品來源）
    係由誰掌控？）是由林嘉鋐、乙○○所掌控。」、「（你向
    林嘉鋐、乙○○等人購買毒品價格為何？）搖頭丸1000顆約
    新台幣（下同）12萬至13萬元，一粒眠1萬顆20萬、Ｇ水100
    支5萬5千元、Ｋ他命每500克30萬元，至於大麻每顆他們兩
    人開的價錢是2千5百元，但我未向他們買過。」（見92年度
    偵字第20489號偵查卷(一)第65頁），嗣於偵查中供稱：「（
    有無在賣Ｋ他命、搖頭丸、一粒眠？）有，這些東西是我跟
    楊誌軒2人合資1人出資一半，分好幾次與乙○○、林嘉鋐買
    的。」、「乙○○是買搖頭丸、Ｋ他命，Ｋ他命拿過1、2次
    ，搖頭丸5、6次，在永和堤防外，或直接送至我家。」（見
    92年偵字第20489號偵查卷(二)第17頁、第19頁）。
(二)證人楊誌軒於警訊時供稱：「所有毒品是向綽號『家瑋』及
    綽號『ＫＫ』之男子所購得，Ｋ他命以1克400元買進500賣
    出，搖頭丸以每顆128元買進140元賣出，ＦＭ２每顆30元買
    進50元賣出，Ｇ水壹瓶以500元買進600元賣出，一粒眠以每
    顆30元買進50元賣出。」、「（你向綽號家瑋及綽號ＫＫ之
    男子共購買幾次毒品？如何交易？數量、金額為何？）向2
    人分別購買4、5次上述毒品。每次都是家瑋及ＫＫ自己打我
    的行動電話0000000000、0000000000、0000000000聯絡再由
    他們約定地點交易。每次購買約10萬元的毒品（約500至100
    0顆）。」、「約在92年9月27日早上7點多在板橋市○○○
    路總動員ＫＴＶ前以20萬代價向ＫＫ購買1萬顆一粒眠，另
    大約1星期前在同一地點以10萬元代價向綽號家瑋購買約500
    至1000顆搖頭丸。」（見92年度偵字第20489號偵查卷(一)第7
    2頁）。
(三)證人甲○○於警訊時供稱：「（你們販毒集團的毒品來源係
    由誰掌控？）我均係向阿偉購買毒品，因為我向阿偉購買比
    較便宜，阿奇有時也會出資拜託我向阿偉購買毒品。」（見
    台北地方法院檢察署92年度偵字第20489號偵查卷(一)第111頁
    ），「都向綽號家瑋購買搖頭丸、Ｋ他命、一粒眠，搖頭丸
    以新台幣150至180元，每次都買30到200顆，Ｋ他命每支約1
    公克以新台幣570到600元購得，每次都購50到200支、一粒
    眠以新台幣40元購得，每次都購買50顆左右。」、「在92年
    7月中旬才開始向家瑋購買毒品，搖頭丸總計向他買約700到
    800顆左右，Ｋ他命總計500公克左右、一粒眠總計300顆左
    右。」等語（92年度偵字第20489號偵查卷(三)第106頁反面）
    ，於偵查中亦供稱：「（Ｋ他命如何來的？）跟阿偉（家瑋
    ）買的。」等語（92年度偵字第20489號偵查卷(二)第135頁）
    。
(四)證人林俞志於警訊時供稱：「（問：你是否知道楊誌軒與林
    建成毒品來源？）我是知道他跟ＫＫ與家瑋拿，其價格多少
    我不知道。」（見台北地方法院檢察署92年度偵字第20489
    號偵查卷(三)第24頁）。
(五)此外，並有如附表二所示之物品扣案可佐，其中附表二編號
    1、2所示物品，經鑑驗結果分別含有第二級毒品ＭＤＭＡ、
    第三級毒品愷他命之成分（詳如附表二所示），此有內政部
    警政署刑事警察局92年12月15日刑鑑第0000000000號鑑驗通
    知書（附原審卷(三)第144頁至第145頁）。依上所述，及卷內
    所存之補強證據，已足證被告之前揭自白與事實相符，其犯
    罪事實二部分之犯行，亦堪認定。綜上所述，本件事證明確
    ，被告犯行堪以認定。
三、按ＭＤＭＡ及大麻均為毒品危害防制條例所稱之第二級毒品
    ，愷他命為同條例所稱之第三級毒品，毒品危害防制條例第
    2條第2項第2款、第3款分別定有明文，均不得非法販賣。被
    告乙○○所販賣毒品，均高於進價，顯有營利意圖，是被告
    乙○○意圖營利而販入及售出第二級毒品ＭＤＭＡ、大麻、
    第三級毒品愷他命之所為，核係犯毒品危害防制條例第4條
    第2項、第3項之罪（毒品危害防制條例92年7月9日修正時，
    上開條項並未修正）。其於販入後持有第二級毒品之低度行
    為，已為其販賣之高度行為所吸收，不另論罪（單純持有第
    三級毒品不犯罪）。犯罪事實欄二之犯行，雖未據起訴，惟
    此部分犯罪事實，與業據起訴之犯罪事實欄一之犯行，具有
    裁判上一罪關係，復經公訴人移送原審併案審理，本院自得
    併予審究。至起訴書所載（一）乙○○自91年2月初某日起
    ，向林嘉鋐購買紅色5號（一粒眠）禁藥及含有偽藥、禁藥
    成分之俗稱「郵票」150張，並於91年3月間某日，在台北市
    萬華區西門町峨嵋停車場附近，販賣「郵票」150張予章道
    明，獲利1萬5千元；（二）另於不詳時地，販賣第二級毒品
    ＭＤＭＡ及第三級毒品愷他命予真實姓名年籍不詳之綽號「
    皮皮」、「小曼」、「小寒」、「必清」、「阿亮」、「阿
    纑」之人等事實，業據公訴人當庭更正並減縮此部分之犯罪
    事實（見原審卷(三)第261頁），本院爰僅就更正後之犯罪事
    實予以審理。被告乙○○先後多次販賣第二級毒品、第三級
    毒品愷他命之犯行，其於第1次被查獲並遭羈押而於91年8
    月13日具保後，又於92年5、6月間起再行意圖營利而販賣毒
    品，其先後販毒之動機均係起因於積欠朋友債務而無力清償
    之同一原因所致，其目的亦均在獲利以償債，且其犯罪手段
    均相同，應均係基於初始之販賣毒品以營利之概括犯意反覆
    為之，為連續犯，應各依連續犯規定，分別從一販賣第二級
    毒品罪及販賣第三級毒品罪論處，並就法定刑有期徒刑及罰
    金刑部分（販賣第二級毒品罪法定刑無期徒刑部分，依法不
    得加重），加重其刑。又被告所犯連續販賣第二級、第三級
    毒品罪之間，犯意各別，行為互殊，應予分論併罰。又毒品
    危害防制條例第11條第4項規定：「持有毒品達一定數量者
    ，加重其刑至二分之一，其標準由行政院定之。」，惟行政
    院所公佈「轉讓持有毒品加重其刑之數量標準」，係於被告
    行為後之93年1月7日始發布，自無適用該規定加重其刑之必
    要。末按，犯毒品危害防制條例第4條第1項至第4項、第5條
    第1項至第4項前段、第6條第1項至第4項、第7條第1項至第4
    項、第8條第1項至第4項、第10條或第11條第1項、第2項之
    罪，供出毒品來源，因而破獲者，得減輕其刑，毒品危害防
    制條例第17條定有明文。查被告乙○○於第2次經警查獲後
    ，於警訊時即供出其毒品來源為綽號「ＫＫ」之林嘉鋐，並
    協助員警查獲林嘉鋐，此經證人即台北縣警察局海山分局員
    警柯乃清於原審審理時結證明確（見原審93年4月23日審理
    筆錄），爰各依法先加重後減輕其刑。
四、原審依毒品危害防制條例第4條第2項、第3項、第17條、第1
    8條第1項前段、第19條第1項，刑法第11條前段、第56條第
    51條第5款、第9款、第10款、第38條第1項第2款規定，審酌
    被告乙○○對其主要犯行均已自白在卷，犯後態度尚稱良好
    ，審酌其因積欠債務，遂鋌而走險以販毒營利，販毒所得，
    毒品交易次數及數量，且於前案經查獲後，猶未知悔悟，仍
    繼續販賣毒品營利等一切情狀，論處被告乙○○連續販賣第
    二級毒品罪，量處有期徒刑5年2月，連續販賣第三級毒品罪
    ，量處有期徒刑4年，定應執行有期徒刑9年，並敘明：1.扣
    案之如附表三之物品，經鑑驗結果均係第二級毒品無訛，均
    依毒品危害防制條例第18條第1項前段規定沒收銷燬。2.按
    「刑罰乃國家對於犯罪之人，以剝奪其私人法益之手段，所
    加之公法上制裁，其種類依刑法第33條、第34條之規定，有
    死刑、無期徒刑、有期徒刑、拘役、罰金5種主刑及褫奪公
    權、沒收2種從刑；至於行政刑罰及行政秩序罰（狹義之行
    政罰），皆係為維持行政上之秩序，達成國家行政之目的，
    對於違反行政上義務者所科之制裁；兩者區別之標準，在於
    所生法律效果之不同，行政刑罰係對於違反行政法規所規定
    之行政義務者，科以刑法上所定刑名之處罰，若非以刑法上
    之刑名處罰者，即為行政秩序罰，如拘留、罰鍰、勒令歇業
    、沒入等；行政刑罰既以刑法上之刑名作為制裁之方法，依
    刑法第11條前段之規定，應有刑法總則之適用，本質上屬於
    刑罰，故行政法上有刑罰之規定者，應屬特別刑法之範圍；
    一般刑罰及行政刑罰，屬於法院處斷之權限，由法院依刑事
    訴訟程序裁判之，而行政秩序罰科罰之主體，通常為行政機
    關，僅少數例外，例如依社會秩序維護法規定，影響人民權
    益較為重大之制裁如拘留及勒令歇業等，由地方法院之簡易
    庭裁罰。而藥事法第79條第1項規定：『查獲之偽藥或禁藥
    ，沒入銷燬之』，上開沒入銷燬之規定，係列於藥事法第8
    章『稽查及取締』內，而非列於第9章之『罰則』，其性質
    應屬行政秩序罰，屬行政機關依行政程序科罰之權限，法院
    自不得越權於判決內諭知沒入銷燬」，最高法院著有92年度
    台上字第2718號判決可資參照。本件扣案之如附表一編號2
    ，附表二編號2所示之愷他命粉末經鑑驗均為第三級毒品，
    而依毒品危害防制條例第18條第1項後段「查獲之第三、四
    級毒品及製造或施用毒品之器具，無正當理由而擅自持有者
    ，均沒入銷燬之」規定，參以前述最高法院92年度台上字第
    2718號判決之見解，尚不得由法院為沒入銷燬之行政罰諭知
    ，惟上開扣案之第三級毒品愷他命既均係被告所有（見91年
    偵字第12082號偵卷第20頁反面、9 2年偵字第21876號偵卷
    第117頁），復均係供販毒所用之物，仍應依毒品危害防制
    條例第19條之規定，併予宣告沒收。3.扣案之如附表一編號
    3所示之咖啡因粉末，係用於摻加於Ｋ他命中俾以增加其重
    量，如附表一編號4所示之0000000000號行動電話則係用來
    聯絡販賣ＭＤＭＡ及愷他命所用，如附表一編號5所示之電
    子秤係用以秤Ｋ他命重量分裝用，如附表一編號6之小藥瓶
    係用以裝愷他命，如附表一編號7、8所示之搗藥碗、分裝杓
    分別係作為分裝愷他命之用，如附表一編號9之空夾鍊袋770
    個則係供分裝ＭＤＭＡ之用，此據被告乙○○供明在卷（見
    91年度偵字第12082號偵查卷第20頁反面、91年度偵字第120
    80號偵查卷(四)第254頁反面、第255頁），均為被告乙○○所
    有供販毒所用之物，均依毒品危害防制條例第19條第1項規
    定沒收。另扣案之如附表一編號10所示之0000000000號行動
    電話1支，雖為被告所有，惟僅係供被告與朋友聯絡，亦據
    被告供明在卷而與本案無涉，此據被告供明在卷，則上開行
    動電話既非供犯罪所用之物，依法即不得宣告沒收。4.扣案
    之如附表二編號3、4所示之0000000000號行動電話1支及電
    子磅秤1台均係被告所有供販毒所用之物（見92年偵字第218
    76號偵卷第117頁，原審卷(三)第127頁），均依毒品危害防制
    條例第19條第1項規定沒收。5.另被告於犯罪事實一、二販
    賣第二級毒品所得合計為26萬9千5百元，販賣第三級毒品所
    得合計35萬7千5百元，總計被告販賣第二級及第三級毒品所
    得62萬7千元，均應依毒品危害防制條例第19條第1項沒收之
    ，如全部或一部不能沒收時，以其財產抵償之。6.扣案之如
    附表一編號1之經鑑驗不具毒品成分之藥丸既非違禁物，復
    非供犯罪所用之物，不另為沒收之諭知，另扣案之如附表一
    編號11之長條紙片藥物及附表二編號5之「一粒眠」，既與
    本案無關連性，亦不另為沒收諭知，本院核其認事用法均無
    違誤。
五、被告上訴意旨固以：被告同時販賣第二級毒品ＭＤＭＡ及第
    三級毒品愷他命，係以一行為同時觸犯數罪名，應論以想像
    競合犯，而指摘原判決適用法律之不當，證人甲○○於本院
    審理時亦附和被告而陳稱：係同時向被告購買第二級及第三
    級毒品云云（見本院卷第143頁）。惟查：本件被告及證人
    甲○○雖均稱係同時賣出販入毒品，然證人甲○○於本院審
    理時所述，除尚乏其他證據足以佐證所言屬實外，而被告係
    因自身及女友積欠他人債務，無力清償，乃基於販賣第二級
    毒品ＭＤＭＡ、大麻及第三級毒品愷他命以營利之概括犯意
    ，自90年10月起，連續「分別」販入第二級及第三級毒品，
    並連續「分別」販售第二級毒品、第三級毒品予章道明、尉
    遲炳輝、林建成、楊誌軒、甲○○等人，其連續販賣第二級
    毒品與第三級毒品行為雖各以一罪論，惟上開各論以一罪之
    販賣第二級毒品與第三級毒品之時間、地點與買受人均不相
    同，本係分別為之 (即被告非以一次販賣行為而包裹地販賣
    二種以上毒品)，自與想像競合犯以一行為觸犯數罪名論以
    一罪處斷之例，不相符合，原審予以分論併罰，尚無違誤，
    被告上訴指摘原判決之不當，為無理由，應予駁回。
六、臺灣臺北地方法院檢察署92年度偵字第20489、21876、2340
    1號併辦意旨另以：被告乙○○明知「一粒眠」含有硝甲西
    泮（Nimetazepam）成分，係屬管制藥品條例第3條所列之第
    四級管制藥品，依藥事法第20條規定為依法未經核准不得擅
    自製造之偽藥，竟自92年9月中旬起，在臺北縣新店市○○
    路○段65巷12弄12號林嘉鋐住處附近或臺北縣永和市乙○○
    住處附近，連續多次向林嘉鋐以每顆21元之價格，販入一粒
    眠3萬5千顆，而於92年7、8月間，在台北縣永和市某處，以
    一粒眠每顆30元之價格，販賣偽藥一粒眠合計2千顆予林建
    成，復於92年7月間，以一粒眠每顆40元之價格，販賣偽藥
    一粒眠3百顆予甲○○，因認被告涉犯藥事法第83條第1項之
    明知為偽藥而販賣罪嫌。原審認此部分犯行與前揭論罪科刑
    之犯行，犯意各別，行為互殊，尚難認有何裁判上一罪之關
    係，法院尚不得併予審理，應退由公訴人另為其他妥適之處
    理，經核原審就此部分之認事用法均無違誤，被告就此有關
    係部分之上訴，亦無理由，應併駁回。
據上論斷，應依刑事訴訟法第368條，判決如主文。
本案經檢察官姜貴昌到庭執行職務。
中　　華　　民　　國　　94　　年　　11　　月　　24　　日
　　　　　　　　　刑事第十二庭審判長法　官  李文成
　　　　　　　　　　　　　　　　    法　官  周盈文
　　　　　　　 　 　　　　　　　　　法　官  官有明
以上正本證明與原本無異。
如不服本判決，應於收受送達後十日內向本院提出上訴書狀，其
未敘述上訴之理由者並得於提起上訴後十日內向本院補提理由書
（均須按他造當事人之人數附繕本）。
                                    書記官  林蓓瑜
中　　華　　民　　國　　94　　年　　11　　月　　28　　日
附表一：
┌────────────────┬───────────────────┐
│91.06.26扣押物品　　　　        │鑑驗結果                              │
│                                │（參行政院衛生署管制藥品管理局(91)管檢│
│                                │字第108302號檢驗成績書，附原審卷(二)第81│
│                                │頁至第83頁及國防部憲兵司令部刑事鑑識  │
│                                │中心93年7月28日 (93)宇鑑字第09812號鑑 │
│                                │驗通知書，附原審卷(五)第6頁）           │
│                                │                                      │
├────────────────┼───────────────────┤
│1、MDMA488顆                    │編號1-1至1-10之藥丸均無煙毒（嗎啡、海 │
│                                │洛因）、甲基安非他命、MDMA、MDA、愷他 │
│                                │命成份。                              │
│                                │編號1-11、1-12之藥丸均有MDA成份。     │
│                                │編號1-13藥丸均有MDMA成份。            │
│                                │編號3-1藥丸有MDMA及愷他命成份。       │
│                                │編號3-2(1)藥丸有MDMA、愷他命、硝甲西泮│
│                                │成份。                                │
│                                │編號3-2(2)藥丸有MDMA及愷他命成份。    │
│                                │編號4-1至4-3藥丸均無煙毒（嗎啡、海洛因│
│                                │）、甲基安非他命、MDMA、MDA、愷他命成 │
│                                │份。                                  │
│                                │編號5-1(1)及5-1(2)之藥丸均無煙毒（嗎啡│
│                                │、海洛因）、甲基安非他命、MDMA、MDA 、│
│                                │愷他命成份。                          │
│                                │編號5-3藥丸有MDMA成份。               │
│                                │編號5-4(1)藥丸有MDMA及MDA成份。       │
│                                │編號5-4(2)藥丸有MDMA成份。            │
│                                │                                      │
├────────────────┼───────────────────┤
│2、愷他命毛重275.1公克          │編號6-1、6-2、6-4至6-12均有愷他命成份 │
│                                │。                                    │
│　　　　　　　　　　　　　　    │編號6-1粉末一包淨重101.62克，取樣0.12 │
│                                │克鑑析用罄，餘101.50克。              │
│                                │編號6-2粉末一包淨重3.49克，取樣0.06克 │
│                                │鑑析用罄，餘3.43克。                  ││                                │編號6-2粉末                           │
│                                │編號6-4粉末一包淨重2.67克，取樣0.03克 │
│                                │鑑析用罄，餘2.64克。                  │
│                                │編號6-5粉末一包淨重2.18克，取樣0.20克 │
│                                │鑑析用罄，餘1.98克。                  │
│                                │編號6-6粉末一包淨重1.64克，取樣0.11克 │
│                                │鑑析用罄，餘1.53克。                  │
│                                │編號6-7粉末一包淨重1.29克，取樣0.08克 │
│                                │鑑析用罄，餘1.21克。                  │
│                                │編號6-8粉末一包淨重3.90克，取樣0.06克 │
│                                │鑑析用罄，餘3.84克。                  │
│                                │編號6-9粉末一包52.4克，實稱毛重52.568 │
│                                │克（含塑膠袋及標籤重）。              │
│                                │編號6-10粉末一瓶淨重2.23克，取樣0.04克│
│                                │鑑析用罄，餘2.19克。                  │
│                                │編號6-11粉末一包淨重2.67克，取樣0.08克│
│                                │鑑析用罄，餘2.59克。                  │
│                                │編號6-12粉末一包淨重101.98克，取樣0.19│
│                                │克鑑析用罄，餘101.79克。              │
├────────────────┼───────────────────┤
│3、咖啡因粉末毛重81.4公克       │編號6-3之白色粉末（81.4公克，實秤毛重 │
│                                │81.48公克，含2個塑膠袋及標籤重）檢出咖│
│                                │啡因（Caffeine）成份。                │
├────────────────┼───────────────────┤
│4、行動電話1支（內含0000000000  │                                      │
│    SIM卡1張）                  │                                      │
├────────────────┼───────────────────┤
│5、電子秤1個                    │                                      │
├────────────────┼───────────────────┤
│6、小藥瓶34個                   │                                      │
├────────────────┼───────────────────┤
│7、搗藥碗1個                    │                                      │
├────────────────┼───────────────────┤
│8、分裝小杓3支                  │                                      │
├────────────────┼───────────────────┤
│9、空夾鍊袋770個                │                                      │
├────────────────┼───────────────────┤
│10、行動電話1支（內含00000000   │                                      │
│    391SIM卡各1張）             │                                      │
├────────────────┼───────────────────┤
│11、長條紙片狀藥物「郵票」5 張  │編號2-1未檢出嗎啡、可待因、安非他命、 │
│                                │甲基安非他命、海洛因、古柯鹼、MDMA、Fl│
│                                │unitrazepam或Triazolam成分。          │
├────────────────┴───────────────────┤
│備註：                                                                  │
│１、安非他命（Amphetamine）、亞甲二氧基苯乙基胺（MDMA）及亞甲基雙氧安非M│
│    DA）均屬於「毒品危害防制條例」第二級毒品。                          │
│２、愷他命（Ketamine）分別於91.1.23及91.2.8公告為第三級毒品及第三級管制 │
│    藥品。                                                              │
└────────────────────────────────────┘
附表二：
┌────────────────┬───────────────────┐
│91.10.24扣押物品　　　　        │鑑驗結果                              │
│                                │（參內政部警政署刑事警察局92年12月15  │
│                                │日刑鑑字第0000000000號鑑驗書，附原審卷│
│                                │(三)第144、145頁）                      │
│                                │                                      │
├────────────────┼───────────────────┤
│1、MDMA 3600顆　                │經抽取5顆鑑驗分別編號為1-1至1-5，均檢 │
│                                │出第二級毒品MDMA之成分。              │
├────────────────┼───────────────────┤
│2、愷他命350公克                │共4包，分編號3-1至3-4均檢出第3級毒品  │
│                                │愷他命成分，含外包裝袋毛重387.83克，實│
│    　　　　　　　　　　　　　　│際總毛重為352.02克，總淨重346.37克，共│
│    　　                        │取0.32克鑑驗用罄，總餘346.05克。      │
│                                │                                      │
├────────────────┼───────────────────┤
│3、行動電話1支（內含0000000000號│                                      │
│   SIM卡）                      │                                      │
├────────────────┼───────────────────┤
│4、電子秤1台                    │                                      │
├────────────────┼───────────────────┤
│5、一粒眠3萬2千顆               │抽取5顆鑑驗分別予以編號2-1至2-5，均檢 │
│                                │出第4級管制藥品硝甲西泮成分。         │
├────────────────┴───────────────────┤
│備註：                                                                  │
│１、安非他命（Amphetamine）、亞甲二氧基苯乙基胺（MDMA）及亞甲基雙氧安非M│
│    DA）均屬於「毒品危害防制條例」第二級毒品。                          │
│２、愷他命（Ketamine）分別於91.1.23及91.2.8公告為第三級毒品及第三級管制 │
│    藥品。                                                              │
│３、硝甲西泮則屬第四級管制藥品                                          │
└────────────────────────────────────┘
附表三：第二級毒品
（一）
┌────────────────┬───────────────────┐
│92.06.26扣押毒品　　　　        │數量　　　                            │
├────────────────┼───────────────────┤
│1、含第二級毒品MDMA或MDA之藥丸  │編號1-11藥丸13顆(淨重2.6984克，取樣0.2│
│    　                          │113克鑑析用罄，餘2.4871克)            │
│    　                          │編號1-12之藥丸3顆 (淨重0.6315克，取樣 │
│    　                          │0.2101克鑑析用罄，餘0.4214克)         │
│　　　　　　　　　　　　　　　　│編號1-13藥丸4顆 (淨重1.1381克，取樣   │
│                                │0.2829克鑑析用罄，餘0.8552克)         │
│　　　　　　　　　　　　　　　  │編號3-1藥丸4顆 (淨重1.3378克，取樣    │
│　　　　　　　　　　　　　　　　│0.3437克鑑析用罄，餘0.9941克)         │
│                                │編號3-2(1)藥丸6顆 (淨重1.9799克，取樣 │
│                                │0.3252克鑑析用罄，餘1.6547克)         │
│　　　　　　　　　　　　　　　  │編號3-2(2)藥丸6顆 (淨重2.2631克，取樣 │
│　　　　　　　　　　　　　　　　│0.3196克鑑析用罄，餘1.9435克)         │
│                                │編號5-3藥丸3顆 (淨重0.8571克，取樣0.28│
│                                │66克鑑析用罄，餘0.5705克)             │
│　　　　　　　　　　　　　　　  │編號5-4(1)藥丸10顆 (淨重2.0560克，取樣│
│　　　　　　　　　　　　　　　　│0.1973克鑑析用罄，餘1.8587克)         │
│　　　　　　　　　　　　　　　　│編號5-4(2)藥丸6顆 (淨重1.7263克，取樣 │
│                                │0.2857克鑑析用罄，餘1.4406克)         │
└────────────────┴───────────────────┘
（二）
┌────────────────┬───────────────────┐
│92.10.24扣押毒品　　　　        │數量　　　                            │
├────────────────┼───────────────────┤
│1、含第二級毒品MDMA之藥丸　　   │含外包裝毛重1111.90克，實際總毛重為107│
│　                              │6.51克，總淨重為1060.28克，共取0.31克 │
│    　                          │鑑驗用罄，總餘1059.97克。             │
└────────────────┴───────────────────┘
附錄本案論罪科刑法條全文：
毒品危害防制條例第4條
製造、運輸、販賣第一級毒品者，處死刑或無期徒刑；處無期徒
刑者，得併科新臺幣1千萬元以下罰金。
製造、運輸、販賣第二級毒品者，處無期徒刑或7年以上有期徒
刑，得併科新臺幣7百萬元以下罰金。
製造、運輸、販賣第三級毒品者，處5年以上有期徒刑，得併科
新臺幣5百萬元以下罰金。
製造、運輸、販賣第四級毒品者，處3年以上10年以下有期徒刑
，得併科新臺幣3百萬元以下罰金。
製造、運輸、販賣專供製造或施用毒品之器具者，處1年以上7年
以下有期徒刑，得併科新臺幣1百萬元以下罰金。
前5項之未遂犯罰之。
